臺灣屏東地方法院刑事判決　　　　　　　 96年度訴字第439號
公　訴　人　臺灣屏東地方法院檢察署檢察官
被　　　告　乙○○
　　　　　　　　　　（
　　　　　　甲○○
　　　　　　　　　　（
上列被告因搶奪案件，經檢察官提起公訴（96年度偵字第2682號
），嗣被告於本院準備程序進行中先就被訴事實為有罪之陳述，
本院告知被告簡式審判程序之旨，並聽取當事人之意見後，裁定
改由受命法官獨任依簡式審判程序審理，判決如下：
    主  文
乙○○共同意圖為自己不法之所有，而搶奪他人之動產，累犯，
處有期徒刑壹年。
甲○○共同意圖為自己不法之所有，而搶奪他人之動產，處有期
徒刑捌月。
    事  實
一、乙○○前於民國93年間，因搶奪案件，經臺灣高等法院高雄
    分院以94年度上訴字第395 號判決判處有期刑10月確定，於
    94 年 間，因竊盜案件，經本院以94年度易字第318 號判決
    判處有期徒刑7 月確定，再由本院以94年度聲字第837 號裁
    定合併定應執行有期徒刑1 年2 月，另因違反毒品危害防制
    條例案件，經臺灣高等法院高雄分院以94年度上訴字第936
    號判決判處有期徒刑7 月，接續執行，而於96年3 月12日縮
    刑期滿執行完畢。詎猶不知悔改，於96年4 月17日下午4 時
    許，甲○○騎乘其妻尤姿文所有之未懸掛車牌之機車搭載乙○○，行經屏東縣恆春鎮○○路（即恆春老街）137 號前，
    2 人見丙○○獨自1 人站立在其機車旁，並將其所有之白色
    大提包1 個置放在該機車腳踏板處，認有機可乘，竟意圖為
    自己不法之所有，共同基於搶奪之犯意聯絡，由甲○○騎乘
    上開機車低速行駛接近丙○○之機車，再由乙○○趁丙○○
    彎腰欲拿取其白色大提包而不及防備之際，伸出右手搶奪上
    開白色大提包【內裝有BENQ牌手提電腦1 台、VK牌行動電話
    1 支、錀匙2 串、健保卡、身分證、第一銀行、新竹國際商
    業銀行提款卡各1 張、化妝品1 批、化妝包、黑色長皮夾、
    紅色短皮夾各1 個及現金新台幣（下同）1 萬餘元等物】，
    得手後，旋即加速逃離現場，並將搶得之現金用以購買毒品
    （尚餘2,300 元未及花用，連同上開行動電話、黑色長皮夾
    等物，為警在乙○○身上起獲），並將搶得之上開白色手提
    包及其餘物品丟棄在屏東縣恆春鎮人壽里人壽橋下河床上。
    嗣因丙○○報警處理，警方乃於96年4 月17日下午5 時10分
    許，循線在屏東縣恆春鎮○○路○ 段34號之2 後方之空地查
    獲乙○○、甲○○，當場在乙○○身上起出現金2,300 元及
    上開黑色皮夾、行動電話，復在屏東縣恆春鎮人壽里人壽橋
    下河床上查獲渠等丟棄在該處之其餘財物（上開財物均已發
    還丙○○），而查知上情。
二、案經屏東縣警察局恆春分局報告臺灣屏東地方法院檢察署檢
    察官偵查起訴。
    理  由
一、本件被告乙○○、甲○○所犯係死刑、無期徒刑、最輕本刑
    為3 年以上有期徒刑以外之罪，其於準備程序中就被訴事實
    為有罪之陳述，經法官告知簡式審判程序之旨，並聽取當事
    人之意見後，本院認為適宜由受命法官獨任進行簡式審判程
    序。
二、上揭事實，業據被告乙○○、甲○○於本院審理時坦承不諱
    ，核與證人即被害人丙○○於警詢時、審理時證述之情節相
    符，並有贓物認領保管單、受理刑事案件報案三聯單、受理
    各類案件紀錄表、員警工作紀錄簿、車籍查詢基本資料詳細
    畫面各1 紙及照片等在卷足憑，堪信被告2 人之自白確與事
    實相符，本案事證已臻明確，被告犯行堪予認定。
三、核被告乙○○、甲○○所為，係犯刑法第325 條第1 項之搶
    奪罪。渠等就上開犯行，有犯意聯絡及行為分擔，為共同正
    犯。又被告乙○○前於93年間，因搶奪案件，經臺灣高等法
    院高雄分運以94年度上訴字第395 號判決判處有期刑10月確
    定，於94年間，因竊盜案件，經本院以94年度易字第318 號
    判決判處有期徒刑7 月確定，經本院以94年度聲字第837 號
    裁定合併定應執行有期徒刑1 年2 月，另因違反毒品危害防
    制條例案件，經臺灣高等法院高雄分院以94年度上訴字第
    936 號判決判處有期徒刑7 月，接續執行，而於96年3 月12
    日縮刑期滿執行完畢等情，有臺灣高等法院被告前案紀錄表
    1 份附卷可稽，其於受徒刑之執行完畢，5 年以內故意再犯
    本件有期徒刑以上之罪，為累犯，應依刑法第47條第1 項規
    定加重其刑。爰審酌被告2 人為購買毒品，竟任意搶奪他人
    財物，法治觀念甚微，嚴重破壞社會之安寧與秩序，渠等素
    行均不良，有卷附臺灣高等法院被告前案紀錄表可憑，且被
    告乙○○前有搶奪、竊盜等前科，經論罪科刑，執行完畢未
    久旋再為本件犯行，足見其亟待矯治，又曾一度否認搶奪犯
    行，惟於本院審理時尚知坦承犯行，犯罪手段尚屬平和，被
    害人丙○○已領回失物等一切情狀，各量處如主文所示之刑
    。
據上論斷，應依刑事訴訟法第299 條第1 項前段、第273 條之1
，刑法第28條、第325 條第1 項、第47條第1 項，判決如主文。
本案經檢察官陳川傑到庭執行職務。
中　　華　　民　　國　　96　　年　　5 　　月　　31　　日
                  刑事第五庭    法  官  陳秀慧
以上正本證明與原本無異。
如不服本判決應於收受本判決送達後10日內向本院提出上訴書狀
，其未敘述上訴理由者，並得於提起上訴後10日內向本院補提理
由書狀（均須按他造當事人之人數附繕本）「切勿逕送上級法院
」
                                書記官  溫訓暖
中　　華　　民　　國　　96　　年　　5 　　月　　31　　日
附錄本判決論罪科刑法條全文：
刑法第325條第1項
意圖為自己或第三人不法之所有，而搶奪他人之動產者，處6 月
以上5 年以下有期徒刑。
